範圍為新北跟台北
平價餐廳
分為甜點及主食類
主食類細分為吃到飽 和 一般餐廳
目標是想做一個美食地圖
HSIN-YU062 @HSIN-YU062 Dec 15 2021 15:19
可能會想加上其他功能
像是 看最新評價 線上客服 訂位 及時人潮
或是可以結合外送
直接在我們的APP上一次完成 不需要再連
不需要再一個一個去找
HSIN-YU062 @HSIN-YU062 00:14
我資料會想要從各個部落客寫的文章去抓
我明天會找一些
我的構想是 希望幫助那些有各種需求的人像
針對不同客群
有各種不同的需求
總而言之
1 各式餐廳(分類為 吃到飽及 單點式

> 這邊是資料整理，你把網上資料拿下來後用統一的格式來記錄整理。可能會希望整理完後的資料(restaurant_data) 可以做到

```{r}

get_all_you_can_eat(restaurant_data) # resturn 吃到飽 restaurants only
get_a_la_cart(restaurant_data) # return 單點式 restaurants only
```


2 針對不同需求的客人 要推薦不同種類 (情侶
要浪漫氣氛佳
家族聚會要找可以大聲聊天 或是有包廂



使用這款app的人可以 輸入各種不同需求
系統會自動找到符合這些需求的餐廳
然後這款app 會列出清單 然後使用者可以自勾選時間與人數
app會自動依照使用者從符合清單中排名的餐廳自動訂位
餐廳方也可以透過這款app 看到訂位狀況
所有的訂位都可以透過這款app
若是第一順位的餐廳已滿
app會自動聯絡第二順位的餐廳 直到
結果確定
會發訊息通知使用者
這是我的想法
HSIN-YU062 @HSIN-YU062 00:25
```{r}
restaurant_data <-  # 模擬資料 suppose observation-by-observation
```

具體用程式操作 我首先會找大量餐廳資料
然後希望會根據部落客們的描述給餐廳
加上各種特色標籤 例如#情侶 #家庭 #日式 等
還經描述也要加上 像是#浪漫 #懷舊
食物風格也想單獨做標籤

```{r}
#' Add a tag to i-th restaurant in restaurant_data
#'
#' @param i 
#' @param restaurant_data 
#'
#' @return an updated restaurant_data
tag_restaurant <- function(i, restaurant_data){
  
  
  return(restaurant_data)
}
```

用餐完可以在此款app上做評價 給下一個
人做參考
老師如果有看到麻煩給我一些建議 謝謝老師~
我的程式成績不太好 但我會盡力做出來
_
